【裁判字號】    97,易,483
【裁判日期】    970718
【裁判案由】    竊盜等
【裁判全文】
臺灣新竹地方法院刑事判決              97年度易字第483 號
公  訴  人  臺灣新竹地方法院檢察署檢察官
被      告  甲○○
上列被告因竊盜等案件，經檢察官提起公訴（97年度偵緝字第16
4 號、97年度毒偵字第677 號），本院依簡式審判程序判決如下
：
    主  文
甲○○犯竊盜罪，累犯，處有期徒刑肆月；又施用第二級毒品，
累犯，處有期徒刑柒月。應執行有期徒刑拾月。
    事實及理由
壹、構成犯罪事實：
一、竊盜部分：
    甲○○出於為自己不法所有目的的犯罪意思，於民國96年12
    月2 日晚上10時許，在新竹縣湖口鄉○○街230 巷24號前，
    徒手竊取乙○○所有車牌號碼HTC-339 號重型機車（該機車
    於96年11月26日某時許，在乙○○位於新竹縣湖口鄉○○街
    55巷1 弄58號住處前，遭真實姓名年籍不詳之人所竊取），
    得手後供己代步使用。嗣於96年12月5 日上午6 時許，在新
    竹縣湖口鄉○○街30號前，經警盤查後查獲，並扣得行竊所
    得之贓物機車1 部（已由乙○○領回），始知上情。
二、施用第二級毒品部分：
（一）甲○○前於民國87年6 月間，因施用毒品案件，經臺灣桃
      園地方法院以87年度毒聲字第210 號裁定送觀察、勒戒後
      ，認無繼續施用毒品傾向，經臺灣桃園地方法院檢察署檢
      察官於87年6 月30日以87年度偵字第8302號為不起訴處分
      確定。
（二）甲○○不知警惕，又於88年2 月間，因施用毒品案件，經
      本院以88年度毒聲字第319 號裁定送勒戒處所觀察、勒戒
      後，因認有繼續施用毒品之傾向，再經本院以88年度毒聲
      字第848 號裁定令入戒治處所施以強制戒治1 年，於88年
      5 月19日入所執行，嗣其強制戒治執行滿3 月後，經戒治
      處所認無繼續戒治之必要，乃報由檢察官聲請本院以89年
      度毒聲字第411 號裁定停止戒治，於89年3 月3 日因停止
      其處分之出監，所餘戒治期間付保護管束，旋其停止戒治
      所餘戒治期間於89年4 月24日屆滿，因期滿未經撤銷，視
      為強制戒治期滿執行完畢；同時其本次非法施用第二級毒
      品之犯行，亦經本院於88年12月14日，以88年度竹北簡字
      第149 號刑事簡易判決，判處有期徒刑4 月，嗣於89年3
      月18日確定，其後再經本院於89年6 月7 日以89年度聲字
      第554 號裁定免除刑之執行，嗣於89年7 月3 日確定。
（三）甲○○竟不知警惕，又於90年2 月間，因施用毒品案件，
      經檢察官聲請強制戒治，本院於90年2 月15日，以90年度
      毒聲字第298 號裁定令入戒治處所施以強制戒治1 年，於
      90年2 月15日入所執行，嗣其強制戒治執行滿3 月後，經
      戒治處所認無繼續戒治之必要，乃報由檢察官聲請本院以
      90年度毒聲字第1044號裁定停止戒治，於90年8 月10日因
      停止其處分之出監，所餘戒治期間付保護管束，旋其停止
      戒治所餘戒治期間於91年2 月14日屆滿，因期滿未經撤銷
      ，視為強制戒治期滿執行完畢；同時其本次非法施用第二
      級毒品之犯行，亦經本院於90年2 月19日，以90年度竹北
      簡字第51號刑事簡易判決，判處有期徒刑5 月，嗣於90年
      3 月11日確定，於91年3 月4 日入監執行，並於91年8 月
      3 日徒刑期滿執行完畢。
（四）甲○○不知悔改，又於93年9 月間，因施用第二級毒品案
      件，經本院於94年3 月28日，以93年度易字第593 號刑事
      判決，判處有期徒刑8 月，嗣於94年4 月18日確定，並於
      95年7 月30日縮刑期滿執行完畢。
（五）甲○○仍不知悔改，又於94年5 月間，因施用第二級毒品
      案件，經本院於94年9 月30日，以94年度易字第559 號刑
      事判決，判處有期徒刑7 月，嗣於94年10月24日確定，並
      於95年7 月30日縮刑期滿執行完畢。
（六）甲○○不知悛悔，又於96年1 月間，因施用第二級毒品案
      件，經本院於96年7 月11日，以96年度易字第221 號宣示
      判決筆錄，判處有期徒刑10月，嗣於96年7 月11日確定，
      復因減刑條例減為有期徒刑5 月確定，現正執行中。
（七）甲○○竟不知悛悔，又於96年9 月間，因施用第二級毒品
      案件，經本院於97年2 月29日，以96年度易字第709 號宣
      示判決筆錄，分別判處有期徒刑6 月、6 月，並經定應執
      行刑為有期徒刑10月，嗣於97年2 月29日確定，現正執行
      中。
（八）甲○○仍不知悛悔，於前開強制戒治處分執行完畢釋放後
      ，「5 年內再犯」施用毒品案件，並經法院判處罪刑確定
      後，復基於施用第二級毒品安非他命的犯罪意思，於96年
      12月4 日晚上10時許，在其位於新竹縣湖口鄉○○村○○
      街30號之住處內，以將安非他命置於玻璃球內，再以火燒
      烤，吸其煙霧之方式，施用第二級毒品安非他命1 次。嗣
      於96年12月5 日上午6 時許，在新竹縣湖口鄉○○街30號
      前，因涉嫌機車竊案為警帶回警局偵訊，經警採集其尿液
      送驗結果，呈安非他命、甲基安非他命陽性反應，始悉上
      情。
貳、程序方面：
    本件被告甲○○所犯竊盜、施用第二級毒品等罪，非死刑、
    無期徒刑、最輕本刑為3 年以上有期徒刑之罪，或高等法院
    管轄第一審之案件，被告於本院準備程序進行中，就被訴事
    實為有罪之陳述，經本院認合於刑事訴訟法第273 條之1 第
    1 項之規定，裁定進行簡式審判程序，此合先敘明。
、認定犯罪事實所根據的證據及理由：
一、被告甲○○於警局詢問時、檢察事務官詢問時、本院準備程
    序及簡式審判程序訊問時之自白。
二、證人即被害人乙○○於警詢時及檢察事務官詢問時之指述。
三、贓物認領保管單1 紙、照片9 幀附卷可查。
四、採尿同意書1 紙在卷可查。
五、又被告為警查獲時，經採尿送驗結果，呈第二級毒品安非他
    命及甲基安非他命之陽性反應，亦有新竹縣政府警察局毒品
    犯罪嫌疑人尿液採驗作業管制紀錄、詮昕科技股份有限公司
    於96年12月13日所出具之原樣編號北96386 號濫用藥物尿液
    檢驗報告影本各1 紙附卷可憑。
六、臺灣高等法院被告前案紀錄表、刑案資料查註紀錄表及全國
    施用毒品案件紀錄表各1 份在卷可證。
肆、論罪科刑的理由：
一、論罪：
（一）按竊盜罪之客體不以他人所有之物為限，即使他人因犯罪
      取得之動產，若該動產在他人支配之下，被告予以竊取，
      仍應成立竊盜罪，本案既無事證可資證明原占用被害人機
      車之人，已有放棄該物品占有之意思，被告將之據為己有
      ，即屬竊盜。
（二）核被告甲○○所為，係分別犯刑法第320 條第1 項之竊盜
      罪及毒品危害防制條例第10條第2 項之施用第二級毒品罪
      。被告施用前持有第二級毒品之低度行為為施用第二級毒
      品之高度行為所吸收，不另論罪。
（三）數罪併罰：被告所犯上開竊盜、施用第二級毒品2 罪，犯
      意各別、行為互殊，罪名亦不相同，應予以分別論罪，合
      併處罰之。
（四）累犯：被告甲○○前曾於93年9 月間，因施用第二級毒品
      案件，經本院於94年3 月28日，以93年度易字第593 號刑
      事判決，判處有期徒刑8 月，嗣於94年4 月18日確定；又
      於94年5 月間，因施用第二級毒品案件，經本院於94年9
      月30日，以94年度易字第559 號刑事判決，判處有期徒刑
      7 月，嗣於94年10月24日確定，上開各罪接續執行，於94
      年5 月12日入監執行，並於95年7 月30日縮刑期滿執行完
      畢等情，有臺灣高等法院被告前案紀錄表及刑案資料查註
      紀錄表各1 份為證，其於5 年以內故意再犯本件有期徒刑
      以上之罪，為累犯，應依刑法第47條第1 項規定，加重其
      刑。
二、科刑：審酌被告素行不良，因為沒有車代步而臨時起意偷竊
    之犯罪動機、目的及手段，任意竊取他人財物，其所為顯不
    尊重他人財產權益，及竊盜所得財物之價值，以及被告經施
    以強制戒治處分後，本次又再度施用足以導致精神障礙及生
    命危險之成癮性毒品，其前經施以強制戒治仍無法使其戒斷
    毒癮，足見其缺乏拒用毒品之決心及悔改之意，兼以施用毒
    品所生危害以自戕健康為主，及其施用次數，犯罪後坦白承
    認犯行等一切情狀，各量處如主文所示之刑，並定其應執行
    之刑，以資懲儆。
伍、適用法律依據：
一、程序法方面：刑事訴訟法第273 條之1 第1 項、第299 條第
    1 項前段。
二、實體法方面：毒品危害防制條例第10條第2 項，刑法第11條
    前段、第320 條第1 項、第47條第1 項、第51條第5 款，刑
    法施行法第1 條之1 第1 項、第2 項前段，判決如主文。
本案經檢察官郭進昌到庭執行職務。
中    華    民    國    97    年    7     月    18    日
                  刑事第四庭法  官  馮俊郎
以上正本證明與原本無異。
如不服本判決，得自收受送達之日起10日內，向本院提起上訴。
上訴書狀應敘述具體理由。上訴書狀未敘述上訴理由者，應於上
訴期間屆滿後20日內補提理由書狀於本院（均須按他造當事人之
人數附繕本）「切勿逕送上級法院」。
中    華    民    國    97    年    7     月    18    日
                            書記官  鄧雪怡
附錄本案論罪科刑實體法條全文：
＊刑法第320 條第1 項：
意圖為自己或第三人不法之所有，而竊取他人之動產者，為竊盜
罪，處5 年以下有期徒刑、拘役或500 元以下罰金。（罰金之貨
幣單位改為新臺幣，並提高為30倍）
＊毒品危害防制條例第10條第2 項：
施用第二級毒品者，處 3 年以下有期徒刑。


司法院資訊處製作；財團法人民間司法改革基金會備份。
